臺灣新竹地方法院刑事判決　　　　　　　　　　　　　九十三年度訴字第五二五號
　　公　訴　人　臺灣新竹地方法院檢察署檢察官
　　被　　　告　甲○○　男　二.
右列被告因違反槍砲彈藥刀械管制條例案件，經檢察官提起公訴（九十三年度偵字第
二七四六號），本院裁定以簡式審判程序審理，判決如左：
    主  文
甲○○未經許可，持有可發射子彈具有殺傷力之改造手槍，處有期徒刑壹年貳月，併
科罰金新台幣伍萬元，罰金如易服勞役，以銀元佰元即新台幣玖佰元折算壹日。緩
刑年，緩刑期內付保護管束。扣案之仿ＦＮ廠半自動手槍之改造手槍壹枝（含彈匣
壹個，槍枝管制編號0000000000）、直徑約八ＭＭ金屬彈頭之土造子彈
顆均沒收。
    事  實
一、甲○○明知具有殺傷力之各式手槍及子彈，屬槍砲彈藥刀械管制條例管制之槍、
    彈，非經中央主管機關之許可，不得持有，因好奇心趨使，於民國九十三年四月
    初某日，在苗栗縣頭份鎮頭份農會附近，以新台幣約二萬元之代價，向其高中同
    學鍾明志（鍾明志違反槍砲彈藥刀械管制條例部分，由臺灣新竹地方法院檢察署
    檢察官簽分偵查中），購買以仿ＦＮ廠半自動手槍製造之金屬玩具手槍，換裝土
    造金屬槍管及撞針改造而成，機械性能良好，可擊發適用之子彈，具有殺傷力之
    改造手槍一枝（含彈匣一個，槍枝管制編號0000000000）及供上開槍
    枝使用，以土造金屬彈殼加裝直徑約八ＭＭ金屬彈頭，具有殺傷力之土造子彈四
    顆，未經許可而無故持有上開槍、彈，並將上開槍、彈放置在其位於苗栗縣頭份
    鎮國校新村九七號住處房間內（起訴書誤為藏置在其所騎用車牌號碼ＦＢＳ─三
    六八號重機車置物箱內），嗣於同年五月七日下午，其欲持購得之槍、彈給朋友
    觀覽，遂將上開槍、彈放在其所騎乘之車牌號碼ＦＢＳ─三六八號重型機車坐墊
    下之置物箱內，並以安全帽蓋住後，騎乘該部機車外出尋友，迨於當日下午四時
    許，其行經新竹市○○路七六二號「新興農會」時，停車進入該農會附近便利商
    店內購買飲料，為在附近執行勤務之警員察覺其行跡可疑，經上前盤查後，徵得
    其同意，由其自行開啟上開機車坐墊置物箱，當場發覺其放在安全帽底下之槍、
    彈，隨即逮捕甲○○，並扣得其所有之上開槍枝及土造子彈四顆（送鑑時試射子
    彈一顆，尚餘子彈三顆）。
二、案經新竹市警察局第三分局報請臺灣新竹地方法院檢察署檢察官偵查起訴。
    理  由
一、本件被告甲○○違反槍砲彈藥刀械管制條例第十一條第四項之未經許可持有手槍
    及同法第十二條第四項之未經許可持有子彈等罪，非為死刑、無期徒刑、最輕本
    刑為三年以上有期徒刑之罪或高等法院管轄第一審案件，其於本院準備程序進行
    中，先就被訴事實為有罪之陳述，本院認為符合刑事訴訟法第二百七十三條之一
    之規定，裁定進行簡式審判程序，先予敘明。
二、上述事實，業經被告甲○○於本院審理時坦白承認，並有警方查獲被告後拍攝之
    相片九張及扣案之改造手槍一枝（含彈匣一個，槍枝管制編號00000000
    00）與土造子彈四顆可資佐證。又上開扣案之槍、彈經送請內政部警政署刑事
    警察局鑑定結果認為：（一）送鑑改造手槍一枝，係由仿ＦＮ廠半自動手槍製造
    之金屬玩具手槍，換裝土造金屬撞針、槍管改造而成之改造手槍，機械性能良好
    ，可擊發適用之子彈，認具殺傷力。（二）送鑑子彈四顆，均係由土造金屬彈殼
    加裝直徑約八ＭＭ金屬彈頭而成之土造子彈，經取樣壹顆試射結果，可擊發，認
    具殺傷力。有該局九十三年五月二十五日刑鑑字第○九三○一○一八六三號槍彈
    鑑定書一份在卷可證，此為鑑定機關本於專業知識及以科學方法檢驗所得之結論
    ，自可憑信，足見被告之自白與事實相符，可以相信，事證明確，被告犯行應堪
    認定。
三、核被告甲○○所為，係犯槍砲彈藥刀械管制條例第十一條第四項之未經許可持有
    可發射子彈具有殺傷力之改造手槍罪及同條例第十二條第四項之未經許可持有子
    彈罪。其以一行為同時持有槍枝及子彈，應依想像競合犯之例，從較重之未經許
    可持有可發射子彈具有殺傷力之改造手槍罪。爰審酌被告無何前科之素行、因為
    好奇而購買持有上開槍、彈之犯罪動機與目的、其行為助長具殺傷力槍、彈之流
    通，危害社會治安與人民生命財產安全及坦認犯行之犯罪後態度等一切情狀，量
    處如主文所示之刑，並就罰金部分諭知易服勞役之折算標準。
四、被告未曾受有期徒刑以上刑之宣告，有臺灣新竹地方法院檢察署刑案資料查註紀
    錄表及臺灣高等法院被告全國前案紀錄表各一紙在卷可證，現在是三林粉末冶金
    股份有限公司員工，有員工職務證明書一紙在卷可證，有正當之職業，其因一時
    失慮，觸犯本件罪刑，經此次偵審程序及刑之宣告，應知所警惕而無再犯之虞，
    本院綜核各情認上述有期徒刑之宣告，已足策其自新，所宣告之刑，以暫不執行
    為適當，依法諭知緩刑三年，又因被告年紀尚輕，心性未定，容易受到朋友及客
    觀環境影響，而有持續觀察被告於緩刑期內之行為舉止及培養其正確法律觀念之
    必要，故併宣告緩刑期內付保護管束，由觀護人給予適當之協助及指導，以觀後
    效。
五、扣押在案之仿ＦＮ廠半自動手槍之改造手槍一枝（含彈匣一個，槍枝管制編號0
    000000000）及直徑約八ＭＭ金屬彈頭之土造子彈三顆（原扣押子彈四
    顆，送鑑驗時經採樣試射一顆，現餘子彈三顆）均為違禁物，均應依刑法第三十
    八條第一項第一款之規定，宣告沒收。至扣押在案之彈殼一個已因試射完畢而不
    具殺傷力，爰不併予宣告沒收。
據上論斷，應依刑事訴訟法第二百七十三條之一第一項、第二百九十九條第一項前段
，槍砲彈藥刀械管制條例第十一條第四項、第十二條第四項，刑法第十一條前段、第
五十五條、第四十二條第二項、第七十四條第一款、第九十三條第一項、第三十八條
第一項第一款，罰金罰鍰提高標準條例第二條，現行法規所定貨幣單位折算新臺幣條
例第二條，判決如主文。
中　　　華　　　民　　　國　　九十三　　年　　 十一 　　月　　三十　　日
                                 臺灣新竹地方法院刑事第六庭
                                    法  官    林昌義
右正本證明與原本無異。
如不服本判決，應於送達後十日內向本院提出上訴狀。
                                    書記官    黃旭淑
中　　　華　　　民　　　國　　九十三　　年　　 十一 　　月　　三十　　日
附錄本案論罪科刑法條全文：
槍砲彈藥刀械管制條例第十一條第四項：
未經許可，持有、寄藏或意圖販賣而陳列第一項所列槍砲者，處一年以上七年以下有
期徒刑，併科新臺幣七百萬元以下罰金。
槍砲彈藥刀械管制條例第十二條第四項
未經許可，持有、寄藏或意圖販賣而陳列子彈者，處五年以下有期徒刑，併科新台幣
三百萬元以下罰金。
